【裁判字號】    96,交上訴,2914
【裁判日期】    970306
【裁判案由】    公共危險等
【裁判全文】
臺灣高等法院臺中分院刑事判決      96年度交上訴字第2914號
上  訴  人  臺灣南投地方法院檢察署檢察官
上  訴  人
即  被  告  丁○○
選任辯護人  蔡瑞煙律師
上列上訴人等因被告公共危險等案件，不服臺灣南投地方法院96
年度交訴字第19號中華民國96年10月3日第一審判決（ 起訴案號
：臺灣南投地方法院檢察署95年度偵字第3369號），提起上訴，
本院判決如下：
    主  文
上訴駁回。
丁○○緩刑年。
    事實及理由
一、本案經本院審理結果，認第一審判決認事用法及量刑均無不
    當，應予維持，並引用第一審判決書記載之事實、證據及理
    由（如附件）。
二、原審法院檢察署檢察官據代行告訴人乙○○之請求上訴略謂
    ，被告肇事後不顧被害人安危而駕車逃逸，惡性重大，且犯
    後尚未與被害人達成和解，顯無悔意，原審僅判決被告應執
    行有期徒刑七月，實屬過輕等語。指摘原審判決不當。惟查
    ：原審判決業已審酌被害人丙○○所受之傷害已至重傷之程
    度、被告於肇事後不顧被害人之安危而駕車逃逸等情，量處
    被告駕駛動力交通工具肇事，致人傷而逃逸部分有期徒刑捌
    月，嗣再減刑為有期徒刑四月，故與過失傷害人致重傷所處
    有期徒刑陸月，減為有期徒刑月部分合併定應執行有期徒
    刑柒月 ，且被告業已於97年1月24日與被害人丙○○達成和
    解除強制責任險及前所付款項外，再支付一百二十萬元，有
    和解契約書一份在卷可稽（見本院卷第70頁），被告事後尚
    非顯無悔意，是原審所為上開量刑，即無不當之處，原審法
    院檢察署檢察官據代行告訴人乙○○之請求所為上開上訴所
    指各節，即無理由，應予駁回。
三、被告上訴意旨略以：被害人丙○○生活已能自由活動，並無
    於身體或健康有重大不治或難治之情形等情，原審認被告所
    為係犯刑法第二百八十四條之過失重傷害罪，顯有未洽等語
    ，指摘原審判決不當。惟查：被害人丙○○於車禍發生後，
    身體受有腦室出血併水腦、胸腔挫傷併左側三至七肋骨骨折
    、左側鎖骨骨折及多處擦傷等傷害，依前述診斷書所載之病
    情觀之，當時被害人丙○○既已病臥在床，經鼻胃管進食，
    生活無法自理，須仰賴他人照顧，其身體受傷之程度，已至
    重大不治或難治之重傷害等情，應可以認定，有署立桃園醫
    院、臺中醫院所出具之診斷證明書各一紙附於警卷內可稽，
    復有中壢懷寧內科診所醫院診斷證明書乙紙附於偵查卷內可
    憑。雖證人羅莉於本院行交互詰問時證稱：「（問：照片所
    示這次，妳去看丙○○先生是為了何事？）我是去看他，看
    他有沒有好一點，是去關心他。（問：當時妳看到的情形是
    如何？）他算是蠻ＯＫ的，他告訴我說要上廁所，我要去牽
    他，但是他不讓我牽，他說要自己進去。（問：妳有無看到
    他吃東西的情形？）有的，我也有買東西去給他吃。（問：
    他是自己吃的嗎？）他是自己吃。我拿東西給他，他還自己
    剝開，渣留在嘴角，還拿衛生紙來擦。（問：妳有無看到丙
    ○○自己走路？）有的，他要上洗手間，我要牽他的手，他
    不讓我牽。‧‧‧（問：妳最後一次去看丙○○時，妳有看
    到他上廁所出來的情形？）有的。（問：廁所離他去的地方
    ，距離有多遠？）約二十公尺到二十五公尺。大約有法庭的
    長度，再轉過一個房間。（問：他是獨自一個人走進去廁所
    ，獨自一個人出來的嗎？）是的。」等語（見本院卷第63頁
    ），以及證人丙○○於本院交互詰問時證稱：「（問：目前
    你要上廁所的話，是否可以自己去？）點頭。（問：吃飯是
    否可以自理？）未答。（問：你有無和家人住在一起？）點
    頭。（問：你目前吃飯，是否需要人餵食？）不必。」等語
    （見本院卷第62頁），固可證明被害人丙○○可自已進食及
    活動，惟觀被害人丙○○於當日詰問狀況大多點頭或未答，
    足證其語言能力尚未恢復，且經檢察官於同日詰問時仍證稱
    ：「（問：請你將你的手手臂握緊、張開舉高看看？）手可
    以握 ，手臂不可以舉高。」等語（見本院卷第62頁之1），
    足證被害人丙○○於車禍發生後，手部之傷害亦仍未恢復。
    另經本院函詢中壢懷寧內科診所醫院附設護理之家，仍認病
    人（即被害人丙○○）屬嚴重依賴之人（巴氏量表為21分至
    60分），故目前生活尚無法自理，‧‧‧意思表達不清，須
    語言復健，走路不穩，無法維持平衡，有中壢懷寧內科診所
    醫院附設護理之家 97年1月2日懷寧字第017號函一份在卷可
    稽（見本院卷第54頁），足證被害人所受傷害目前雖不需經
    鼻胃管進食，亦不須仰賴他人終日照顧，但其身體受傷之程
    度，仍屬重大不治或難治之重傷害，被告上訴意旨認被害人
    丙○○所受之傷害非重傷害云云，亦無理由，應予駁回。
四、被告前未曾受有期徒刑以上刑之宣告，有臺灣高等法院被告
    全國前案紀錄表附卷可憑，其因一時過失，偶罹刑典，事後
    已與被害人丙○○達成和解，賠償損害，有和解契約一份在
    卷可稽，則被告經此刑之宣告後，應知警惕，信無再犯之虞
    ，本院因認所宣告之刑以暫不執行為適當 ，予以宣告緩刑3
    年，用啟自新。
五、據上論斷，應依刑事訴訟法第373條、第368條，刑法第74條
    第1款，判決如主文。
本案經檢察官甲○○到庭執行職務。
中    華    民    國    97    年    3     月    6    日
            刑事第二庭    審判長法  官  胡  忠  文
                                法  官  蕭  錦  鍾
                                法  官  胡  森  田
上列正本證明與原本無異。
過失重傷害部分不得上訴。
駕駛動力交通工具肇事，致人傷而逃逸部分得上訴。
如不服本判決應於收受送達後十日內向本院提出上訴書狀，其未
敘述上訴之理由者並得於提起上訴後十日內向本院補提理由書（
均須按他造當事人之人數附繕本）。
                                書記官  陳  文  琴
中    華    民    國    97    年    3     月    6    日


司法院資訊處製作；財團法人民間司法改革基金會備份。
